nb: Hjem og hage > Kjøkken og spiserom > Kjøkkenverktøy og bestikk > Kjøkkenorganisering > Bestikkbrett: Bestikkbrett; Bestikkbrett
sk-SK: Dom a záhrada > Kuchyňa a jedáleň > Kuchynské náradie a riad > Kuchynské organizéry > Tácky na riad a príbory: Tácky na príbory; Tácky na riad
sv: Hem och trädgård > Kök och matsal > Köksverktyg och köksgeråd > Köksorganiserare > Brickor för tallrikar och bestick: Bestickbrickor; Redskapsbrickor
fr: Maison et jardin > Arts de la table et arts culinaires > Ustensiles et accessoires de cuisine > Rangements de cuisine > Tiroirs à couverts et ustensiles: Tiroirs à couverts; Tiroirs à ustensiles
vi: Nhà và vườn > Phòng bếp và phòng ăn > Dụng cụ nhà bếp > Kệ bếp > Khay đựng dụng cụ bếp và bàn ăn: Khay đựng dụng cụ bàn ăn; Khay đựng dụng cụ bếp
ko: 가정/원예 용품 > 주방/식탁 > 주방용품 > 주방 정리용품 > 조리기구/식기 트레이: 식기 트레이; 조리기구 트레이
fi: Koti ja puutarha > Keittiö ja ruokailu > Keittiövälineet ja tarvikkeet > Keittiösäilytys > Keittiö- ja ruokailuväline­laatikot: Ruokailuväline­laatikot; Keittiövälinelaatikot
zh-CN: 家居与园艺 > 厨房/餐厅 > 厨房工具/用具 > 厨房收纳器具 > 器具/餐具托盘: 餐具托盘; 器具托盘
el: Σπίτι & κήπος > Κουζίνα & τραπεζαρία > Εργαλεία & σκεύη κουζίνας > Οργανωτές κουζίνας > Δίσκοι εργαλείων & μαχαιροπίρουνων: Δίσκοι μαχαιροπήρουνων; Δίσκοι εργαλείων
zh-TW: 居家和庭園 > 廚房與餐廳 > 廚房工具和用具 > 廚房收納用品 > 餐具收納盤: 餐具收納托盤; 廚房餐具收納盤
en: Home & Garden > Kitchen & Dining > Kitchen Tools & Utensils > Kitchen Organizers > Utensil & Flatware Trays: Flatware Trays; Utensil Trays
it: Casa e giardino > Cucina e pranzo > Strumenti e utensili cucina > Armadi da cucina > Vassoi utensili e posate: Vassoi per posate; Vassoi per utensili
de: Heim & Garten > Küche & Esszimmer > Küchenhelfer & -utensilien > Küchenorganizer > Besteckkästen & -schubladen: Besteckkästen; Besteckschubladen
es: Casa y jardín > Cocina y comedor > Herramientas y utensilios de cocina > Organizadores de cocina > Bandejas de cubiertos y utensilios: Bandejas de cubiertos; Bandejas de utensilios
da: Hjem og have > Køkken og spisestue > Køkkenredskaber > Køkkenopbevaring > Bestikbakker: Bestikbakker; Redskabsbakker
ja: ホーム・ガーデン > キッチン・ダイニング > キッチン用品・調理器具 > キッチン収納用品 > 調理器具・カトラリー収納: カトラリートレイ; 調理器具トレイ
nl: Huis en tuin > Keuken en eetkamer > Keukengereedschap > Keukenopbergsystemen > Bestekbakken: Standaard bestekbakken; Keukengereibakken
bg-BG: Дом и градина > Кухня и трапезария > Кухненски инструменти и прибори > Кухненски органайзери > Тави за прибори и прибори за хранене: Тави за прибори за хранене; Тави за прибори
pt-PT: Casa e jardim > Cozinha e refeições > Ferramentas e utensílios de cozinha > Organizadores para cozinha > Tabuleiros para utensílios e talheres: Tabuleiros para talheres; Tabuleiros para utensílios
th: บ้านและสวน > ห้องครัวและการรับประทานอาหาร > เครื่องมือและเครื่องใช้ในครัว > ตู้เก็บเครื่องครัว > ถาดเก็บช้อนส้อม: ถาดใส่อุปกรณ์บนโต๊ะอาหาร; ถาดใส่ช้อนส้อม
hu: Otthon és kert > Konyha és étkező > Konyhai eszközök és edények > Konyhaszervezők > Edény- és evőeszköztálcák: Evőeszköztálcák; Edénytálcák
cs: Dům a zahrada > Kuchyně a jídelny > Kuchyňské nástroje a vybavení > Kuchyňské pořadače > Zásuvky na nádobí a příbory: Organizéry na příbory; Organizéry na kuchyňské náčiní
pt-BR: Casa e jardim > Produtos de cozinha e aparelhos de jantar > Ferramentas e utensílios de cozinha > Organizadores para cozinha > Bandejas para utensílios e louça rasa: Bandejas para talheres; Bandejas para utensílios
ru: Дом и сад > Кухня и сервировка стола > Кухонная утварь > Кухонные органайзеры > Лотки для столовых приборов и кухонной утвари: Лотки для столовых приборов; Лотки для кухонной утвари
pl: Dom i ogród > Kuchnia i jadalnia > Narzędzia i sprzęty kuchenne > Organizery kuchenne > Wkłady na sztućce: Tace na płaskie naczynia; Tace na sztućce
tr: Ev ve Bahçe > Mutfak ve Yemek > Mutfak Gereçleri ve Aletleri > Mutfak Düzenleyicileri > Araçlar ve Çatal Kaşıklık: Sofra Takımı Tepsileri; Bulaşık Tepsileri
ro-RO: Casă și grădină > Bucătărie și sufragerie > Instrumente și ustensile de bucătărie > Organizatoare pentru bucătărie > Tăvi pentru ustensile și tacâmuri: Tăvi pentru tacâmuri; Tăvi pentru ustensile
hr-HR: Dom i vrt > Kuhinja i blagovaonica > Kuhinjski alati i pribor > Kuhinjski organizatori > Pladnjevi za pribor za kuhanje i jelo: Pladnjevi za pribor za jelo; Pladnjevi za kuhinjski pribor
lt-LT: Namai ir sodas > Virtuvė ir valgomasis > Virtuvės įrankiai > Virtuvės reikmenų dėklai > Maisto gaminimo ir stalo įrankių padėklai: Stalo įrankių padėklai; Maisto gaminimo įrankių padėklai
sl-SI: Dom in vrt > Kuhinja in jedilnica > Kuhinjska orodja in pripomočki > Kuhinjski organizatorji > Podstavki za pripomočke in jedilni pribor: Podstavki za jedilni pribor; Podstavki za pripomočke